臺灣屏東地方法院刑事判決
                              111年度金簡上字第6號
上  訴  人  臺灣屏東地方檢察署檢察官
被      告  蘇力翎  


上列上訴人因違反洗錢防制法等案件，不服本院111年度金簡字
第57號中華民國111年4月1日刑事簡易判決（110年度偵字第1035
7號、第10435號、第10574號、第11576號、第11964號、111年度
偵字第463號、第3235號），提起上訴並移送併辦（111年度偵字
第6499號、4418號），本院判決如下：
    主  文
原判決撤銷。
宙○○幫助犯洗錢防制法第十四條第一項之一般洗錢罪，處有期
徒刑肆月，併科罰金新臺幣肆萬元，罰金如易服勞役，以新臺幣
壹仟元折算壹日。未扣案之犯罪所得新臺幣貳萬玖仟元，沒收，
於全部或一部不能沒收時，追徵之。
    事  實
宙○○知悉金融機構帳戶為個人理財行為及個人信用之表徵，且申
請開立金融帳戶並無任何特殊限制，任何人均可自行至不同金融
機構申請開立多數帳戶使用，而無正當理由徵求他人金融帳戶使
用者，極易利用該帳戶從事詐欺犯罪，並預見將自己持用之帳戶
存摺、提款卡及密碼交付他人使用，該帳戶可能因此供不法詐騙
份子作為收受、提領詐欺犯罪所得使用，他人提領後即產生遮斷
資金流動軌跡以逃避國家追訴、處罰之效果，竟因缺錢花用，仍
基於縱然提供自己之帳戶給他人作為詐欺取財及掩飾詐欺取財之
犯罪所得去向使用，亦不違背其本意之幫助詐欺取財及幫助洗錢
之不確定故意，於瀏覽網路上所刊登至指定地點提供金融帳戶存
摺及提款卡，即得賺取報酬之訊息後，隨即依該訊息所登載之聯
絡方式與某真實姓名、年籍不詳，通訊軟體messenger暱稱「馮
天誠」之人聯繫，並依該人指示，於民國110年7月2日23時許，
在高雄市○○區○○○路0號「高雄市85大樓」某商務套房見面，並將
其所申辦彰化商業銀行000-00000000000000號帳戶(下稱本案帳
戶）之存摺、提款卡提供「馮天誠」使用，該不詳人士先給予宙
○○新臺幣（下同）2000元為對價，並約定提供本案帳戶每日所可
獲取1萬元之報酬，以此方式提供本案帳戶予不詳之詐欺集團（
無證據證明成員達3人以上或成員中有未滿18歲之人，下稱本案
詐欺集團）作為收受、掩飾詐欺取財款項使用。俟本案詐欺集團
不詳成員取得彰化銀行帳戶資料後，即意圖為自己不法之所有，
基於詐欺取財及洗錢之犯意，以附表「詐欺方式」欄所示手法，
詐欺如附表各編號所示之被害人，並使資金流動軌跡遭遮斷，後
續難以循線追查不法犯罪所得，致生掩飾不法犯罪所得真正所在
、去向之結果，宙○○提供本案帳戶資料因而取得2萬9000元之報
酬。嗣因寅○○等人分別察覺有異而報警處理，始循線查悉上情。
    理  由
壹、程序部分：
    按被告以外之人於審判外之陳述，雖不符前4 條（即刑事訴
    訟法第159 條之1 至之4 ）之規定，而經當事人於審判程序
    同意作為證據，法院審酌該言詞或書面陳述作成時之情況，
    認為適當者，亦得為證據。刑事訴訟法第159 條之5 第1 項
    定有明文。經查，檢察官及被告於本院審理時，均同意本判
    決所引用之證據均有證據能力（見本院卷第241頁），且本
    院審酌該證據作成之情況均無不適當之情形，是依上開規定
    ，認得作為本案證據，合先敘明。
貳、認定犯罪所憑之證據及理由：
    前開事實業據被告坦認不諱，且與附表所示之被害人於警詢
    中之指述相符，復有上開帳戶之存款交易明細查詢表、被告
    提出與「馮天誠」間之對話截圖，及附表所示被害人所提出
    之對話截圖與匯款資料等可參，可見被告之自白與事實相符
    ，本件事證明確，被告犯行堪以認定。
參、論罪：
一、按刑法上之幫助犯，係對於犯罪與正犯有共同之認識，而以
    幫助之意思，對於正犯資以助力，而未參與實施犯罪之行為
    者而言（最高法院73年度台上字第2898號、75年度台上字第
    1509號、88年度台上字第1270號判決意旨參照）。是以，如
    以幫助他人犯罪之意思而參與犯罪構成要件以外之行為者，
    即屬幫助犯，而非共同正犯。所謂以幫助他人犯罪之意思而
    參與者，指其參與之原因，僅在助成他人犯罪之實現而言；
    所謂參與犯罪構成要件以外之行為者，係指其所參與者非直
    接構成某種犯罪事實之內容，而僅係助成其犯罪事實實現之
    行為而言（最高法院78年台上字第411號判決意旨參照）。
二、次按洗錢防制法所稱洗錢，指下列行為：二、掩飾或隱匿特
    定犯罪所得之本質、來源、去向、所在、所有權、處分權或
    其他權益者。洗錢防制法第2條第2款定有明文。又前揭規定
    所稱之掩飾、隱匿行為，目的在遮掩、粉飾、隱藏、切斷特
    定犯罪所得與特定犯罪間之關聯性，是此類洗錢行為須與欲
    掩飾、隱匿之特定犯罪所得間具有物理上接觸關係（事實接
    觸關係）。而提供金融帳戶提款卡及密碼供他人使用，嗣後
    被害人雖匯入款項，然此時之金流仍屬透明易查，在形式上
    無從合法化其所得來源，未造成金流斷點，尚不能達到掩飾
    或隱匿特定犯罪所得之來源、去向及所在之作用，須待款項
    遭提領後，始產生掩飾、隱匿之結果。故而，行為人提供金
    融帳戶提款卡及密碼，若無參與後續之提款行為，即非洗錢
    防制法第2條第2款所指洗錢行為，無從成立一般洗錢罪之直
    接正犯。然刑法第30條之幫助犯，係以行為人主觀上有幫助
    故意，客觀上有幫助行為，即對於犯罪與正犯有共同認識，
    而以幫助意思，對於正犯資以助力，但未參與實行犯罪之行
    為者而言。幫助犯之故意，除需有認識其行為足以幫助他人
    實現故意不法構成要件之「幫助故意」外，尚需具備幫助他
    人實現該特定不法構成要件之「幫助既遂故意」，惟行為人
    只要概略認識該特定犯罪之不法內涵即可，無庸過於瞭解正
    犯行為之細節或具體內容。此即學理上所謂幫助犯之「雙重
    故意」。金融帳戶乃個人理財工具，依我國現狀，申設金融
    帳戶並無任何特殊限制，且可於不同之金融機構申請多數帳
    戶使用，是依一般人之社會通念，若見他人不以自己名義申
    請帳戶，反而收購或借用別人之金融帳戶以供使用，並要求
    提供提款卡及告知密碼，則提供金融帳戶者主觀上如認識該
    帳戶可能作為對方收受、提領特定犯罪所得使用，對方提領
    後會產生遮斷金流以逃避國家追訴、處罰之效果，仍基於幫
    助之犯意，而提供該帳戶之提款卡及密碼，以利洗錢實行，
    仍可成立一般洗錢罪之幫助犯（最高法院109年度台上大字
    第3101號裁定意旨參照）。
三、被告提供其所有之上開彰銀帳戶存摺、金融卡及密碼予身分
    不詳、自稱為「馮天誠」之成年人或其同夥使用，供其等指
    示被害人匯款至被告之帳戶內，以遂行詐欺取財之犯行，且
    於詐欺集團成員自帳戶提領後即達掩飾犯罪所得去向之目的
    。然被告所為，並不等同於向被害人施以詐術，亦非提領犯
    罪所得之掩飾去向行為，此外，復無其他證據證明被告有參
    與詐欺取財及洗錢犯行之犯罪構成要件行為，是被告提供帳
    戶存摺、金融卡及密碼供人使用，僅係對他人遂行詐欺取財
    及洗錢之犯行資以助力，故應論以詐欺取財罪及一般洗錢罪
    之幫助犯。是核被告所為，係犯刑法第30條第1項前段、第3
    39條第1項之幫助詐欺取財罪及刑法第30條第1項前段、違反
    洗錢防制法第2條第2款而犯同法第14條第1項之幫助一般洗
    錢罪。
四、被告以一提供帳戶之行為同時犯幫助詐欺取財及幫助一般洗
    錢兩罪，且供正犯詐騙多名被害人，均為想像競合犯，應依
    刑法第55條規定，從重之一個幫助一般洗錢罪論處。而附表
    編號19-26所示之被害人雖未經檢察官起訴，然既經檢察官
    聲請併辦，且該部分犯行與已起訴部分具有前述想像競合犯
    之裁判上一罪關係，應為起訴效力所及，自應由本院併與審
    判。
五、被告為幫助犯，並非實際詐騙被害人等且獲取詐欺所得之人
    ，惡性顯較正犯為輕，爰依刑法第30條第2項規定，按正犯
    之刑減輕之。又被告於審判中自白洗錢犯罪，依洗錢防制法
    第16條第2項規定，減輕其刑，並依刑法第70條遞減之。
肆、上訴論斷之理由：
一、原審以被告上開犯行事證明確，予以論罪科刑，固非無見。
    惟被告除幫助正犯詐騙原審判決附表所示之23名被害人外，
    尚有如本判決附表編號24-26所載之被害人，被告對此也供
    承不諱，是本件檢察官上訴主張原審所認定之犯罪事實有誤
    會且量刑過輕等節為有理由，原判決應予撤銷。
二、爰審酌被告於犯本案前未曾受刑之宣告，有臺灣高等法院被
    告前案紀錄表1份附卷可參、率爾提供本案帳戶之存摺、提
    款卡及密碼予他人使用，而幫助他人向本案被害人詐欺取財
    ，致本案被害人受有財產損害，並使國家追訴犯罪困難，助
    長詐欺取財犯罪之猖獗，危害社會治安及金融秩序；復考量
    本案被害人人數眾多，受騙匯入被告提供之本案帳戶之金額
    不少；惟兼衡被告犯後坦承犯行，犯後態度尚可；且被告與
    如附表所示之部分被害人達成調解，有本院調解筆錄在卷可
    參；暨其犯罪目的、手段及其自陳：從事餐廳外場，月入約
    2萬多元，未婚無子女，高中畢業之智識程度及家庭經濟生
    活狀況等一切情狀，量處如主文所示之刑，併科罰金部分，
    並諭知如主文所示之易服勞役折算標準。
伍、沒收
㈠按犯罪所得，屬於犯罪行為人者，沒收之；前2項之沒收，於全
  部或一部不能沒收或不宜執行沒收時，追徵其價額，刑法第38
  條之1第1項前段、第3項分別定有明文。
㈡被告提供本案帳戶獲得報酬2萬9000元，業據其於偵查中供承明
  確，該犯罪所得並未扣案，被告雖與部分被害人達成調解但尚
  未賠償被害人，顯仍保有犯罪所得，應予宣告沒收，並於全部
  或一部不能沒收時，追徵之；至被告若依調解條件賠償被害人
  ，自應由檢察官於執行犯罪所得之沒收、追徵時扣除之。
㈢至被告交付行騙者之本案帳戶存摺、提款卡，雖係供行騙者犯
  罪所用，且係被告所有之物，惟該帳戶已列為警示帳戶，並結
  清，該帳戶之存摺及提款卡日後已無使用之可能等情，有彰化
  商業銀行股份有限公司彰作管字第11120001325號函附卷可佐
  （見本院卷第97頁），故該沒收欠缺刑法上之重要性，應無沒
  收之必要，爰不予宣告沒收。又本案被害人之匯款金額雖遭行
  騙者提領一空，業如前述，固可認該款項係本案位居正犯地位
  之行騙者所取得之犯罪所得，惟卷內尚無證據可認被告有取得
  上開犯罪所得或與正犯朋分之情形，爰對被告不另宣告沒收，
  附此敘明。
陸、被告經本院合法傳喚，無正當理由未到庭，爰不待其陳述，
    逕為一造辯論判決
柒、至檢察官於本案辯論終結後，另行移送併辦該正犯集團詐騙
    被害人李光浩部分之犯罪事實（台灣屏東地方檢察署111年
    度偵字第8421號），然本院受理該部分卷證時，本案已經辯
    論終結，故對於該部分犯罪事實，自非本院所得審究，附此
    說明。
據上論斷，應依刑事訴訟法第455 條之1 第1 項、第3 項、第36
9 條第1 項前段、第371條、第364 條、第299 條第1 項前段，
判決如主文。
本案經檢察官林冠瑢偵查後起訴，檢察官楊婉莉到庭執行職務。
中　　華　　民　　國   111    年    8     月    12    日
          刑事第二庭  審判長  法  官  莊鎮遠 
                              法  官  陳茂亭
                              法  官  曾思薇
以上正本證明與原本無異。
不得上訴。
中　　華　　民　　國　　111 　年　　8 　　月　　15　　日
                              書記官  薛慧茹
附錄論罪科刑法條：
刑法第339條第1項
中華民國刑法第339條（普通詐欺罪）
意圖為自己或第三人不法之所有，以詐術使人將本人或第三人之
物交付者，處5年以下有期徒刑、拘役或科或併科50萬元以下罰
金。
以前項方法得財產上不法之利益或使第三人得之者，亦同。
前二項之未遂犯罰之。
洗錢防制法第14條第1項
洗錢防制法第14條
有第二條各款所列洗錢行為者，處7年以下有期徒刑，併科新臺
幣5百萬元以下罰金。
前項之未遂犯罰之。
前二項情形，不得科以超過其特定犯罪所定最重本刑之刑。
附表：
編號 被害人/告訴人 詐騙方式 匯款時間 遭詐騙金額（新臺幣） 證據及出處 備註 1 告訴人 寅○○  不詳詐欺集團成員於110年6月23日下某時許，透過LINE通訊軟體向寅○○佯稱為投資指導員，經其協助操作「未來趨勢」投資平台可獲利云云，致寅○○誤信為真，爰依指示匯款。 110年7月7日時14時53分許 40萬元 繳費資訊擷圖、郵政跨行款申請書及臺幣活存交易明細（屏警分偵00000000000卷一第96頁） 已調解成立 （見本院調解筆錄，原審卷第169-171頁） 2 告訴人 申○○  通訊軟體LINE暱稱「Jessica」之詐欺集團成員，於110年7月7日某時許，透過LINE通訊軟體向申○○佯稱為博弈投資指導員，經其協助操作「SMART」博奕投資平臺可獲利云云，致申○○誤信為真，爰依指示匯款。 110年7月7日15時2分許 1000元 通訊軟體LINE對話紀錄擷圖（屏警分偵00000000000卷一第105-116頁）  3 告訴人 辰○○  不詳詐欺集團成員於110年7月9日14時3分前某時許，透過LINE通訊軟體向辰○○佯稱為LINE「璀璨帝國」投資群組指導員，經其協助操作虛擬貨幣及外匯可獲利云云，致辰○○誤信為真，爰依指示匯款。 110年7月9日14時3分許 30萬元 通訊軟體LINE對話紀錄擷圖、華南商業銀行匯款回條聯、華南銀行新臺幣存款存摺明細（屏警分偵00000000000卷一第124-131頁） 已調解成立 （見本院調解筆錄，二審卷第217頁） 4 告訴人 林姸孜 通訊軟體LINE暱稱「吳凱翔(Jaff)」之詐欺集團成員，於110年7月6日17時34分前某時許，透過LINE通訊軟體向林姸孜佯稱為投資指導員，經其協助操作投資「投資新世界」平臺可獲利云云，致林姸孜誤信為真，爰依指示匯款。 110年7月6日17時34分許 5萬元 通訊軟體LINE對話紀錄及指定網站匯款擷圖、匯款明細翻拍照片（屏警分偵00000000000卷一第138-149頁） 已調解成立 （見本院調解筆錄，原審卷第169-171頁） 5 告訴人 丑○○ 通訊軟體LINE暱稱「77乳加」之詐欺集團成員，於110年7月5日20時30分時許，透過LINE通訊軟體向丑○○佯稱如要見面需在指定網站儲值云云，致丑○○誤信為真，爰依指示匯款。 110年7月8日13時30分許 1萬元 通訊軟體LINE對話紀錄擷圖（屏警分偵00000000000卷二第157-160頁）    6 告訴人 午○○ 通訊軟體LINE暱稱「薰薰」之詐欺集團成員，於110年7月6日14時18分前某時許，透過LINE通訊軟體向午○○佯稱為投資指導員，經其協助操作投資「SMART」投資平臺可獲利云云，致午○○誤信為真，爰依指示匯款。 110年7月6日14時18分許   1萬元  交易明細查詢翻拍照片、通訊軟體LINE對話紀錄擷圖（屏警分偵00000000000卷二第166-167頁）     110年7月7日17時56分許 1萬元   7 告訴人 戊○○ 通訊軟體LINE暱稱「Jessica」、「潘朵拉Pandora技術總監」之詐欺集團成員，於110年7月9日14時27分前某時許，透過LINE通訊軟體向戊○○佯稱為博弈投資指導員，經其協助操作「NSX AGENT QUERY」博奕投資平臺可獲利云云，致戊○○誤信為真，爰依指示匯款。 110年7月9日14時27分許 46萬元 上海商業儲蓄銀行匯出款項申請書翻拍照片、通訊軟體LINE對話紀錄翻拍照片（屏警分偵00000000000卷二第173-177頁）  8 告訴人 丙○○ 通訊軟體LINE暱稱「吳凱翔(Jaff)」、「蕎」之詐欺集團成員，於110年7月8日13時51分前某時許，透過LINE通訊軟體向丙○○佯稱依指示操作指定投資平臺可獲利云云，致丙○○誤信為真，爰依指示匯款。 110年7月8日13時51分許  15萬元  中國信託銀行匯款申請書、手機畫面擷圖（屏警分偵00000000000卷二第183-184頁） 已調解成立 （見本院調解筆錄，原審卷第169-171頁）    110年7月9日13時55分許 5萬元   9 告訴人 甲○○ 不詳詐欺集團成員於110年7月8日18時9分前某時許，透過LINE通訊軟體向甲○○佯稱如要見面需在指定網站儲值且在指定網站投資下注可獲利云云，致甲○○誤信為真，爰依指示匯款。 110年7月8日18時9分許 1萬元  通訊軟體LINE對話紀錄、Instagram截圖及指定網站對話擷圖、轉帳交易成功畫面、交易明細及繳費明細翻拍照片（屏警分偵00000000000卷二第191-194頁）     110年7月8日18時12分許 3萬元   10 告訴人 丁○○ 通訊軟體LINE暱稱「Iris Hsu」、「吳凱翔(Jaff)」之詐欺集團成員，於110年7月8日16時24分前某時許，透過LINE通訊軟體向丁○○佯稱為投資指導員，經其協助操作投資「APRIL MARKET主動高效能投資 」平臺可獲利云云，致丁○○誤信為真，爰依指示匯款。 110年7月8日16時24分許 10萬元 存摺封面影本、交易明細查詢翻拍照片、通訊軟體LINE對話紀錄擷圖（屏警分偵00000000000卷二第200-205頁）  11 告訴人 庚○○ 通訊軟體LINE暱稱「陳宏銘」之詐欺集團成員於110年7月6日19時28分前某時許，透過LINE通訊軟體向庚○○佯稱為投資指導員，經其協助操作投資「GOODWELL SLIVER TRADER」平臺可獲利云云，致庚○○誤信為真，爰依指示匯款。 110年7月6日19時28分許 5萬元 通訊軟體LINE對話紀錄擷圖、轉帳交易成功畫面、網路帳戶資訊翻拍照片（屏警分偵00000000000卷二第211-216頁）  12 告訴人 乙○○ 通訊軟體LINE暱稱「芯瑜Xing yu」之詐欺集團成員於110年7月8日14時6分前某時許，透過LINE通訊軟體向乙○○佯稱為投資指導員，經其協助操作「未來趨勢」投資平台可獲利云云，致乙○○誤信為真，爰依指示匯款。 110年7月8日14時6分許 5萬元 LINE對話紀錄擷圖（屏警分偵00000000000卷二第223-230頁）     110年7月8日14時8分許 5萬元   13 告訴人 亥○○ 通訊軟體LINE暱稱「潘朵拉Pandora總監」之詐欺集團成員，於110年7月7日20時55分前某時許，透過LINE通訊軟體向亥○○佯稱VIP方案可獲利云云，致亥○○誤信為真，爰依指示匯款。 110年7月7日20時55分許 1000元 中華郵政、中國信託帳簿封面影本及交易明細翻拍照片、中國信託銀行轉帳明細、通訊軟體LINE對話紀錄擷圖（屏警分偵00000000000卷二第238-246頁）  14 被害人 宇○○ 通訊軟體LINE暱稱「MiMi指導員」、「芯瑜Xing yu總指導員」之詐欺集團成員於110年7月8日13時50分前某時許，透過LINE通訊軟體向宇○○佯稱為投資指導員，經其協助操作指定投資平台可獲利云云，致宇○○誤信為真，爰依指示匯款。 110年7月8日13時50分許 5萬元 通訊軟體LINE對話紀錄擷圖、繳費收據翻拍照片、台中銀行帳戶匯款明細翻拍照片（屏警分偵00000000000卷二第253-264頁） 已調解成立 （見本院調解筆錄，二審卷第215頁）    110年7月8日13時53分許 5萬元   15 被害人 巳○○ 不詳詐欺集團成員於110年7月6日14時33分前某時許，透過LINE通訊軟體向巳○○佯稱為投資指導員，經其協助操作「金鉑鑫娛樂」投資平台可獲利云云，致巳○○誤信為真，爰依指示匯款。 110年7月6日14時33分許 10萬元 超商繳費明細、郵政跨行匯款申請書國泰世華商業銀行匯出匯款憑證翻拍照片、通訊軟體LINE對話紀錄擷圖（110偵10357卷第23-56頁） 已調解成立 （見本院調解筆錄，原審卷第169-171頁） 16 告訴人 己○○ 通訊軟體LINE暱稱「ruru」之詐欺集團成員於110年6月13日某時許，透過LINE通訊軟體向己○○佯稱為投資交易所可獲利云云，致己○○誤信為真，爰依指示匯款。 110年7月8日20時10分許 5萬元 通訊軟體LINE對話紀錄擷圖及臺幣活存明細翻拍照片（新北警板刑00000000000卷第12-14頁）  17 告訴人辛○○ 社群軟體Instagram暱稱「晴」之詐欺集團成員於110年7月15日18時12分許，向辛○○佯稱如要見面需在指定網站儲值且在指定網站投資下注可獲利云云，致辛○○誤信為真，爰依指示匯款。 110年7月8日20時3分許、同日20時4分許 3萬元、3萬元、2萬4000元 通訊軟體LINE對話紀錄擷圖、網路帳戶匯款紀錄及存款帳戶查詢翻拍照片（中市警四分偵0000000000卷第27-33頁） 已調解成立 （見本院調解筆錄，原審卷第169-171頁） 18 告訴人 戌○○ 通訊軟體LINE暱稱「Yuchen」、「蕭志聰」之詐欺集團成員於110年7月1日23時5分許，透過LINE通訊軟體向戌○○佯稱為先進投資助理及投資老師，並佯稱由其代為操作投資平台獲利需先匯款云云，致戌○○誤信為真，爰依指示匯款。 110年7月6日14時56分許 5萬元 通訊軟體Messenger、LINE對話紀錄擷圖及匯款證明翻拍照片（新北警板刑00000000000卷第13-16頁）     110年7月6日18時11分許 5萬元   19 告訴人 酉○○ 通訊軟體LINE暱稱「彥智」、「Jiang」之詐欺集團成員，於110年6月17日某時許，透過通訊軟體LINE向酉○○佯稱投資及操作虛擬貨幣買賣可獲得報酬云云，致酉○○誤信為真，爰依指示匯款。  110年7月8日時17時54分許 5000元 中國信託銀行交易明細影本、通訊軟體LINE對話紀錄擷圖（屏警分偵00000000000卷第26-40頁）  20 告訴人 卯○○ 社群軟體Facebook暱稱「楊珮妤」之詐欺集團成員，於110年7月8日15時許，透過社群軟體Facebook向卯○○佯稱經其協助投資可獲利云云，致卯○○誤信為真，爰依指示匯款。 110年7月8日 15時28分許 1萬7000元 活存明細查詢表（屏警分偵00000000000卷第48-49頁）  21 告訴人 天○○ 通訊軟體LINE暱稱「月耀金光Moonlight Gold」、「姿琳」、「陳宏銘」之詐欺集團成員，於110年7月7日18時34分前某時許，透過通訊軟體LINE向天○○佯稱為網站投資指導員，經其協助投資可獲利云云，致天○○誤信為真，爰依指示匯款。 110年7月7日18時34分許 1000元   22 告訴人 子○○ 不詳詐欺集團成員，於110年7月9日15時45分前某時許，透過通訊軟體LINE向子○○佯稱為投資指導員，經其協助操作投資「APRIL」平臺可獲利云云，致子○○誤信為真，爰依指示匯款。 110年7月9日15時45分、46分許 5萬元、5萬元 通訊軟體LINE對話紀錄及指定網站擷圖、匯款明細翻拍照片（屏警分偵00000000000卷第65-73頁）  23 告訴人 癸○○ 通訊軟體LINE暱稱「未來之船ship future」、「陳萱」、「陳宏銘」之詐欺集團成員，於110年7月初，透過通訊軟體LINE向癸○○佯稱投資及操作博弈網站可獲得報酬云云，致癸○○誤信為真，爰依指示匯款。 110年7月8日20時37分許、同日20時49分許、同年月9日16時6分許、同日16時22分許 3萬元、2萬元、1萬元、1萬元 西螺鎮農會自動櫃員機交易明細表、交易結果擷圖、中國信託銀行交易明細表、通訊軟體LINE對話紀錄擷圖（竹市警二分偵0000000000卷第63-85頁） 已調解成立 （見本院調解筆錄，二審卷第219-220頁）  24 告訴人 地○○ 詐欺集團成員於110年3月14日某時，透過LINE向地○○佯稱可以註冊MET投資獲利云云，致地○○誤信為真，爰依指示匯款。 110年7月6日14時20分 5萬元 存摺封面及內頁影本（新北警盧刑0000000000號卷第65-69頁）     110年7月6日14時20分 3萬元    25 告訴人 未○○ 詐欺集團成員於110年7月7日，透過社群網站FB連結通訊軟體LINE帳號「A1lan.Chen(財經總導）」，向未○○佯稱依指示操作投資即可獲利云云，未○○因而陷於錯誤，而依指示匯款。 110年7月9日13時21分 45萬元 臺灣中小企業銀行匯款申請書影本、與詐騙集團之對話紀錄擷圖（竹縣北警偵0000000000號卷第81-95頁） 已調解成立 （見本院調解筆錄，二審卷第219-220頁）  26 告訴人 壬○○ 詐欺集團成員以通訊軟體LINE暱稱「投資新視界New Vision」、「林國昌」、「NSXAG客服」之詐欺集團成員，於110年7月6日15時30分前某時許，透過LINE通訊軟體向壬○○佯稱為投資外匯，經其協助操作「NSX」投資平臺可獲利云云，致壬○○誤信為真，爰依指示匯款。 110年7月8日17時25分許 5萬元 網路轉帳結果畫面擷圖、中國信託銀行ATM交易收據影本與詐騙集圑之對話紀錄擷圖（竹縣北警偵0000000000號卷第37-79頁） 已調解成立 （見本院調解筆錄，二審卷第219-220頁）    110年7月8日17時28分許 5萬元      110年7月8日17時38分許 2萬元      110年7月8日17時46分許 3萬元